---
title: R语言基础——数据
author: whl
date: '2020-02-14'
slug: r语言基础——数据
categories:
  - 个人
tags:
  - R语言
comments: no
images: ~
---
## 提纲
	1. 如何读取数据
	2. 如何写入数据
	3. 数据格式与转化
	4. 数据框`data.frame`操作
	5. 当前工作目录

## 1. 如何读取数据

### 最基础函数 `read.table()`

```r
read.table(file, header = FALSE, sep ="", quote = "\"'", dec = ".",  row.names, col.names, as.is = !stringsAsFactors, na.strings = "NA", colClasses = NA, nrows= -1, skip = 0, check.names = TRUE, fill =!blank.lines.skip, strip.white = FALSE, blank.lines.skip =TRUE, comment.char = "#", allowEscapes = FALSE, flush =FALSE, stringsAsFactors =default.stringsAsFactors(), fileEncoding = "", encoding = "unknown", text）
```

参数解释：

- `file`要读取的文件。`file`可以是：
  - 绝对路径或者相对路径
  - 使用`file.choose()`，弹出对话框选择文件位置。强烈推荐
- `header`来确定数据文件中第一行是不是标题。默认F，即认为数据文件没有标题，也即认为第一行就开始是数据
- `sep`指定分隔符，默认是空格
- `quote`是引号，默认就是双引号
- `dec`小数点的表示，默认就是一个点
- `skip`确定是否跳过某些行
- `strip.white`确定是否消除空白字符
- `blank.lines.skip`确定是否跳过空白行
- `comment.char`指定用于表示注释的引导符号

简化形式为：

```r
read.table(file = file.choose(), header = 1, row.name = 1, sep = '\t')
```

### `read.csv`函数，但不常用

和`read.table`有所不同的，是`read.csv`的默认参数有别。注意，header和sep的默认值。

```r
read.csv(file, header = TRUE, sep = ",", quote="\"", dec=".", fill = TRUE, comment.char="")
```

参数解释：

- 因为csv就是逗号分割的意思，当然`sep`必须是逗号。
- `header`也是默认有标题的。
- `fill`是默认填充的，即遇到行不相等的情况，空白域自动添加既定值。

## 2. 如何写入数据

### 保存为简单文本`write.table`

```r
write.table(x, file = "", append = FALSE, quote = TRUE, sep = " ", eol = "\n", na = "NA", dec = ".", row.names = TRUE, col.names = TRUE, qmethod = c("escape", "double"), fileEncoding = "") 
```

参数解释：

`quote`	
a logical value (TRUE or FALSE) or a numeric vector. 
- If TRUE, any character or factor columns will be surrounded by double quotes. If a numeric vector, its elements are taken as the indices of columns to quote. In both cases, row and column names are quoted if they are written. 
- If FALSE, nothing is quoted.

例如：

创建数据框d

```{r}
d <- data.frame(obs = c(1, 2, 3), treat = c("A", "B", "A"), weight = c(2.3, NA, 9)) 
```

保存为tab 分隔的简单文本

```r
write.table(d, file = "output.txt", row.names = F, col.names = T, quote = F, sep="\t")
```	
	
### 保存为R格式文件

```r
save(d, file = "c:/data/output.Rdata")
```
	
## 3. 数据格式与转化
	
判断

`is.numeric()`, `is.character()`, `is.vector()`, `is.matrix()`, `is.data.frame()`
	
转换

`as.numeric()`, `as.character()`, `as.vector()`, `as.matrix()`, `as.data.frame()`
		
## 4. 数据框data.frame操作

用R语言做数据分析最重要的数据格式。
	
### 创建

方法1

```{r}
a <- c(1,2,3)
b <- c(11,22,33)
d <- data.frame(a,b)
d
```	

方法2

```{r}
m <- matrix(c(1:10),ncol=2)
d <-data.frame(m)
d
```

方法3

```{r}
d <- data.frame(a = c(1,2,3), b = c(11,22,33), row.names = c('one','two','three'))
d
```	

### 访问

`d[[index]]` 访问第`index`列

`d[[index1, index2]]` 访问第`index1`行，第`index2`列

`d[[index1:index2]]` 访问第`index1`列，第`index2`行

```{r}
d[[1]]
d[[1,2]]
d[[1:2]]
```

`d$column_name` 访问`column_name`列，如果有`na`那么可以用`na.omit`去除`na`值，然后访问

```{r}
d$a
```

`d[,index]` 访问第`index`列

```{r}
d[,2]
```

`d[index,]` 访问第`index`行

```{r}
d[2,]
```

`d[index1:index2]` 对`data.frame`提取`index1`列到`index2`列来构成子`data.frame`
	
### 修改

修改行名或列名

```	{r}
names(d)<-c("one","two") # 此时列名会变成one、two
row.names(d)<-c("a","b","c") # 此时行名会变成a、b、c
d
```

### 增加

`rbind` 增加行

`cbind` 增加列

`d$newColumn<-c(aaa,bbb)` 增加一个名为`newColumn`的列

```{r}
# 创建
m <- matrix(c(1:10),ncol=2)
d <- data.frame(m)
d
```	
```{r}
# 增加行
d <- rbind(d,c(11,12))
d 
```
```{r}
# 增加列
d <- cbind(d,13:18)
d 
```
```{r}
# 增加列
d$new <- c(1,2,3,4,5,6)
d 
```
### 合并
`merge` 合并两个`data.frame`

也可以用`cbind`或`rbind`合并`data.frame`，但是需要保证`data,frame`的维度和名称（行或者列）完全一致，否则会报错

```{r}
a <- data.frame(c1 = c(1,2,3),c2 = c(4,5,6))
a
b <- data.frame(c1 = c(11,22,33),c2 = c(41,52,63))
b
c <- merge(a,b)
c
```
	
### 删除

删除某一行或者列

```r
d <- d[-1,]
d <- d[,-2]
```

### 获取子data.frame

- 方法一：创建查询列表，提取
- 方法二：使用 `subset` 函数

例如：

```{r}
d <- data.frame(obs = c(1, 2, 3), treat = c("A", "B", "A"), weight = c(2.3, NA, 9)) 
row.names(d) <- c('rname1', 'rname2', 'rname3')
head(d)
# 方法一
# 获取行名为rname1和rname2的子data.frame
sub_d <- d[c('rname1', 'rname2'),]
head(sub_d)
# 获取列名为obs和treat的子data.frame
sub_d <- d[c('obs', 'treat')]
head(sub_d)
#方法二
# 获取列名为obs和treat的子data.frame
sub_d <- subset(d, select = c('obs', 'treat'))
head(sub_d)
sub_d <- subset(d, select = -weight)
head(sub_d)
```

补充

```
subset(x, subset, select)
```

参数解释：

- `x`：要操作的`data.frame`
- `subset`：逻辑表达式，一般是“列名-逻辑运算符-值”，如`Temp > 80`，默认是`False`
- `select`：子`data.frame`**包含列的列名**或**删除列的列名**

## 5. 当前工作目录

`getwd()`获取当前工作文件夹所在位置

`setwd()`转变当前工作文件路径为指定路径

`dir.create()`创建路径

